臺灣臺北地方法院刑事判決　　　　　　　　　　　　　九十一年度簡上字第九六號
　　上　訴　人　臺灣臺北地方法院檢察署檢察官
　　被　　　告　甲○○
右上訴人因被告甲○○違反家庭暴力防治法案件，不服本院簡易庭九十一年度簡字第
七六號，中華民國九十一年一月三十一日第一審簡易判決（聲請簡易判決處刑案號：
臺灣台北地方法院檢察署九十年度偵字第二○○八○號、二○四四六號）提起上訴，
及移送併辦（九十一年度偵字第四四六七號），本院管轄第二審合議庭判決如左：
    主  文
原判決撤銷。
甲○○連續違反法院所為禁止實施家庭暴力行為之規定保護令，處有期徒刑伍月，如
易科罰金，以參佰元折算壹日，緩刑貳年。緩刑內付保護管束。
    事  實
一、甲○○原係乙○○之夫，二人間具有家庭暴力防治法第三條第一款所定之家庭成
    員關係（其二人業於民國九十年十二月間離婚），甲○○基於傷害之概括犯意，
    先於九十年九月十一日二十二時三十分許，在臺北市○○區○○路六七巷一號家
    中，因細故與乙○○發生爭執，竟推乙○○撞門，致其受有右臂挫傷併左前臂擦
    傷等傷害。又其因對乙○○實施身體上及精神上之不法侵害行為，分別經本院於
    九十年九月十四日及九十年十月三十日，以九十年暫家護字第一三七號民事暫時
    保護令及九十年家護字第三一七號民事通常保護令，裁定令其不得對乙○○實施
    身體或精神上不法侵害之家庭暴力，其均已收受上開保護令，竟又於九十年九月
    二十七日二十一時許，在上址對前來拿取民事暫時保護令裁定之乙○○推出門外
    ，致其受有膝蓋瘀傷二乘二公分之傷害而實施家庭暴力行為，違反法院所為之保
    護令裁定；復於九十年十一月十三日八時三十分許，在上址將乙○○拉扯跌倒後
    以手掐乙○○脖子，致其受有頸肩部四乘一公分、二乘一公分、二乘一公分紅腫
    、四乘三公分、七乘七公分瘀傷、胸腹部二乘一公分紅腫、四肢十乘十公分紅腫
    之傷害，而實施家庭暴力行為，違反法院所為之保護令裁定。
二、案經乙○○訴由臺北市政府警察局文山第二分局報請臺灣臺北地方法院檢察署檢
    察官偵查起訴及移送併辦。
    理  由
一、被告甲○○於右揭時地連續傷害告訴人乙○○及違反保護令之犯行，業據被告坦
    承不諱，核與告訴人指稱：九十年九月十一日其要回家拿傳票，被告推其撞門，
    致其兩手受傷；後來九十年九月十四日法院核發暫時保護令，其於同月二十七日
    回家拿保護令時，被告又推其撞門致其膝蓋受傷；同年十月三十日其拿到通常保
    護令，於十一月十三日回到家時，被告竟將其拉扯倒地，並且以手掐其脖子，致
    其肩、頸、四肢均受傷等語（見九十年度偵字第二ＯＯ八Ｏ號卷第四頁背面、九
    十年度偵字第二Ｏ四四六號卷第四頁背面、九十一年度偵字第四一號卷第三頁背
    面、本院九十一年六月十二日訊問筆錄），並有本院九十年暫家護字第一三七號
    民事暫時保護令裁定、九十年家護字第三一七號民事通常保護令裁定、萬芳醫院
    九十年九月十二日甲種診斷證明書、九十年九月二十八日家庭暴力事件驗傷診斷
    書、九十年十一月十三日家庭暴力事件驗傷診斷書、台北市政府警察局文山第二
    分局九十年九月十二日刑事案件報告單、九十年九月二十八日刑事案件報告單、
    九十年十一月十三日刑事案件報告單、台北市政府警察局文山第二分局九十年九
    月十二日、九月二十八日、十一月十三日受理刑事案件報案三聯單各一紙、台北
    市政府警察局文山第二分局九十年九月十二日、九十年十一月十三日現場蒐證照
    片共四紙附卷可參，而被告分別於九十年九月十九日及十月三十一日收受上開保
    護令裁定而明知該裁定之內容卻違反等情，亦經本院調閱九十年度家護字第三一
    七號民事保護令卷宗審閱無誤，被告出於任意性之自白與事實相符應堪採信，其
    犯行堪以認定。
二、核被告所為，係犯刑法第二百七十七條第一項之普通傷害罪及家庭暴力防治法第
    五十條第一款之違反保護令罪，其先後多次傷害及違反保護令犯行，均時間緊接
    ，觸犯構成要件相同之罪名，顯係基於概括犯意為之，均應依連續犯規定以一罪
    論並加重其刑。又其以一行為同時觸犯傷害罪及違反保護令罪，為想像競合犯，
    應依刑法第五十五條從一重之連續違反保護令罪論處。公訴人雖未就被告於九十
    年十一月十三日違反保護令及傷害之犯行提起公訴，然檢察官就犯罪事實一部起
    訴者，其效力及於全部，刑事訴訟法第二百六十七條定有明文，本件被告於九十
    年十一月十三日違反保護令部分，與本院前揭論罪科刑部分有連續犯裁判上一罪
    關係而為起訴效力所及，本院自應一併予以審理。本件原審適用簡易程序，以刑
    事訴訟法第四百四十九條第一項、第三項、第四百五十四條第二項，家庭暴力防
    治法第五十條第一款，刑法第十一條前段、第二百七十七條第一項、第五十五條
    、第四十一條第一項前段，罰金罰鍰提高標準條例第一條前段、第二條（贅引刑
    法第五十六條），判處被告有期徒刑四月，並諭知易科罰金之折算標準，固非無
    見，然原審未及斟酌被告於九十年十一月十三日所為犯行，即屬未可維持，檢察
    官執此指摘原判決不當，洵有理由，應予撤銷改判。爰審酌被告犯後坦承犯行深
    表悔悟、已向告訴人道歉、經告訴人到庭表明欲原諒被告不予追究等一切情狀，
    量處如主文所示之刑並諭知易科罰金之折算標準，以示懲儆。末查，被告雖於七
    十八年間因業務致死案件將經臺灣板橋地方法院判處有期徒刑四月，緩刑二年，
    緩刑期滿未經撤銷，依法其刑之宣告之其效力，視為未曾受有期徒刑以上刑之宣
    告，有臺灣高等法院檢察署刑案紀錄簡覆表可徵，因一時失慮致罹刑典，事後已
    坦承犯行，深具悔意，信其經此論罪科刑之教訓，應知警惕而無再犯之虞，本院
    認前開對其宣告之刑以暫不執行為適當，併予宣告緩刑二年，用啟自新。並依家
    庭暴力防治法第三十條第一項規定，諭知於緩刑期內付保護管束。
據上論斷，應依刑事訴訟法第四百五十五條之一第三項、第三百六十九條第一項前段
、第三百六十四條、第二百九十九條第一項前段，家庭暴力防治法第五十條第一款、
第三十條第一項，刑法第十一條前段、第五十六條、第二百七十七條第一項、第五十
五條、第四十一條第一項前段、第七十四條第一款，罰金罰鍰提高標準條例第一條前
段，第二條，判決如主文。
本案經檢察官馮成到庭執行職務
中      華      民        國    九十一    年      七    月    二十四    日
                                          臺灣臺北地方法院刑事第六庭
                                          審判長法  官  黃  俊  明
                                                法  官  劉  煌  基
                                                法  官  蔡  如  琪
右正本證明與原本無異。
本件不得上訴
                                                書記官  黃  鈴  容
中      華      民      國      九十一    年      七    月   二十四     日
附錄本案論罪科刑法條全文
家庭暴力防治法第五十條
違反法院依第十三條、第十五條所為之下列裁定者，為本法所稱之違反保
護令罪，處三年以下有期徒刑、拘役或科或併科新台幣十萬元以下罰金︰
一  禁止實施家庭暴力行為。
二  禁止直接或間接騷擾、接觸、通話或其他連絡行為。
三  命遷出住居所。
四  遠離住居所、工作場所、學校或其他特定場所。
五  命完成加害人處遇計畫：戒癮治療、精神治療、心理輔導或其他治療
    、輔導。
